臺灣苗栗地方法院刑事判決　　　　　　　100年度交易字第6號
公　訴　人　臺灣苗栗地方法院檢察署檢察官
被　　　告　冷瑞明
上列被告因公共危險案件，經檢察官提起公訴（99年度偵字第58
40號），本院判決如下：
    主  文
冷瑞明犯不能安全駕駛動力交通工具罪，累犯，處有期徒刑陸月
，如易科罰金，以新臺幣壹仟元折算壹日。
    事  實
一、冷瑞明曾因酒醉不能安全駕駛動力交通工具案件，先後經臺
    灣板橋地方法院、臺灣桃園地方法院及臺灣新竹地方法院各
    判處罰金新臺幣3 萬元、2 萬元及有期徒刑3 月確定，徒刑
    部分並於民國98年7 月8 日易科罰金執行完畢（構成累犯）
    。詎猶不知悔改，於99年10月15日14時許起，在其妻位於苗
    栗縣南庄鄉蓬萊村16鄰12號的娘家飲用酒類後，已達不能安
    全駕駛動力交通工具之程度，仍於同日16時許，駕駛車牌號
    碼01 05-VK號自小客貨車出門。嗣於同日16時30分許，行經
    苗栗縣南庄鄉○○○○道路時，因駕車行徑偏離常軌為警攔
    查，並對其施以呼氣酒精濃度測試結果達每公升1.02毫克而
    查獲上情。
二、案經苗栗縣警察局頭份分局報告臺灣苗栗地方法院檢察署檢
    察官偵查起訴。
    理  由
一、本件被告冷瑞明對於下列供述證據、非供述證據的證據能力
    均不爭執，且無違法取得或顯不可信之情形，本院自得將之
    採為認定本件犯罪事實存否之證據，附此敘明。
二、訊據被告冷瑞明於本院審理時（參審卷100 年7 月5 日審判
    筆錄第17至18頁）坦承不諱，核與證人即查獲本件的警員夏
    健輝證述的情節相符（參審卷100 年7 月5 日審判筆錄第2
    至8頁 ），復與證人即被告冷瑞明妻子章羽汶之證詞若合符
    節。此外，警員對被告冷瑞明施以呼氣酒精濃度測試結果，
    達每公升1.02毫克，此有酒精測定紀錄表1 紙在卷可考（參
    偵卷第12頁）。又有刑法第185 條之3 案件測試觀測紀錄表
    1 紙、汽機車駕駛人酒後生理協調平衡檢測紀錄表1 紙、苗
    栗縣警察局舉發違反道路交通管理事件通知單1 紙（參偵卷
    第13至15頁）、勘驗被告冷瑞明警詢光碟紀錄在卷（參審卷
    100 年7 月5 日審判筆錄第16頁、同年6 月17日勘驗紀錄）
    可佐。由此可見，其上述自白與犯罪事實相符，其不能安全
    駕駛動力交通工具犯行洵堪認定。
三、核被告所為，係犯刑法第185 條之3 之不能安全駕駛動力交
    通工具罪。經查，被告曾因3 次公共危險案件，分別經法院
    判處罰金罰金新臺幣3 萬元、2 萬元及有期徒刑3 月確定，
    其中有期徒刑3 月部分，於98年7 月8 日易科罰金執行完畢
    ，此有臺灣高等法院被告前案紀錄表1 份在卷足憑，其受徒
    刑之執行完畢後，5 年內再故意犯本件不能安全駕駛動力交
    通工具罪，為累犯，應依刑法第47條第1 項之規定加重其刑
    。爰審酌被告明知酒後駕車，存有危及他人生命安全之危險
    性，仍心存僥倖，不僅影響自身安全，亦無視其他用路人之
    生命、財產安全，其不知警惕而再為本次不能安全駕駛動力
    交通工具的犯行，且其吐氣所含酒精濃度值高達每公升1.02
    毫克，顯見其未能改過遷善，原應重罰。但考量被告於犯罪
    後坦承犯行，足見犯後態度尚佳，其刑度應與否認犯罪浪費
    司法資源之被告做一區隔，又斟酌其犯罪之動機、目的、生
    活狀況、所造成之損害等一切情狀，量處如主文所示之刑，
    併諭知易科罰金之折算標準，以資懲儆。至檢察官認被告有
    上述不能安全駕駛動力交通工具前科，再犯本件酒醉駕車，
    不知警惕，具體求處有期徒刑7 月。但查，被告於犯罪後坦
    承犯行，且其雖有不能安全駕駛動力交通工具而駕駛之犯行
    ，但並未肇事，復考量短期自由刑之流弊，並衡酌被告為其
    家中主要經濟來源，且有年邁母親、妻子及5 名子女需撫養
    ，若宣告有期徒刑7 月，其入監服刑，則有影響其母親、妻
    子及子女生活安定的可能性，因認檢察官的求刑稍嫌過重，
    略予調減，附此敘明。
據上論斷，應依刑事訴訟法第299 條第1 項前段，刑法第185 條
之3 、、第47條第1 項、第41條第1 項前段，刑法施行法第1 條
之1 第1 項，判決如主文。
本案經檢察官林文中到庭執行職務。
中    華    民    國  100     年    7     月    19    日
                  刑事第一庭  法  官  呂曾達
以上正本證明與原本無異。
如不服本判決應於收受判決後10日內向本院提出上訴書狀，並應
應敘述具體理由。其未敘述上訴理由者，應於上訴期間屆滿後20
日內向本院補提理由書 (均須按他造當事人之人數附繕本)「 切
勿逕送上級法院」。
                              書記官  劉容辰
中    華    民    國   100    年    7     月    19    日
附錄論罪科刑法條：
中華民國刑法第185條之3
服用毒品、麻醉藥品、酒類或其他相類之物，不能安全駕駛動力
交通工具而駕駛者，處 1 年以下有期徒刑、拘役或科或併科 15
萬元以下罰金。